【裁判字號】    99,聲,724
【裁判日期】    990727
【裁判案由】    聲請定其應執行刑
【裁判全文】
臺灣新竹地方法院刑事裁定               99年度聲字第724號
聲  請  人  臺灣新竹地方法院檢察署檢察官
受  刑  人  甲○○
上列聲請人因受刑人違反毒品危害防治條例案件（99年度竹北簡
字第156 號），於判決確定後發覺為累犯，聲請更定其刑（99年
度執聲字第585 號），本院裁定如下：
    主    文
甲○○施用第二級毒品，累犯，更定其刑為有期徒刑陸月，如易
科罰金，以新台幣壹仟元折算壹日。
    理    由
一、聲請意旨略以：受刑人因違反毒品危害防治條例案件，經本
    院以95年度易字第646 號判決判處有期徒刑7 月，減為有期
    徒刑3 月15日確定，並已執行完畢，刑滿後於民國99年2 月
    9 日12時20分許為警採尿往前回溯96小時內之某時（聲請書
    誤載為99年2 月9 日，應予更正）又因違反毒品危害防治條
    例案件，經本院以99年度竹北簡字第156 號（99年度毒偵字
    第595 號）簡易判決判處有期徒刑6 月確定在案。核受刑人
    再犯罪情形與累犯之要件相符，係於裁判確定後始發覺，自
    應依法更定其刑，爰依刑事訴訟法第477 條聲請裁定等語。
二、按受徒刑之執行完畢，或一部之執行而赦免後，5 年以內故
    意再犯有期徒刑以上之罪者，為累犯，加重本刑至2 分之1
    ，為刑法第47條第1 項所明定；同法第48條前段規定裁判確
    定後，發覺為累犯者，依前條之規定更定其刑。又刑事訴訟
    法第477 條第1 項前段規定，依刑法第48條應更定其刑者，
    由該案犯罪事實最後判決之法院之檢察官，聲請該法院裁定
    之。
    又非常上訴，乃對於確定判決之審判違背法令而設之救濟方
    法，屬於非常救濟程序，所謂非常救濟程序，必也一般救濟
    程序已窮，始得依非常上訴程序救濟，否則即不得遽提起非
    常上訴；又裁判確定後，發覺被告為累犯者，除其發覺已在
    刑之執行完畢或赦免後者外，得由該案犯罪事實最後判決法
    院之檢察官，依刑法第四十八條前段及刑事訴訟法第四百七
    十七條第一項規定，聲請法院以裁定更定其刑，且其裁定之
    效力及於被告，至所謂「發覺」，應指該案犯罪事實最後判
    決法院實際上發見而言，若被告實際上已符合累犯條件，依
    卷內所附被告前科資料或被告已供稱前科情形，事實審原可
    得發覺其為累犯，然事實審法院於審判時，疏予注意，致實
    際上並未發覺而未依累犯規定論處，仍不能謂事實審「已經
    發覺」，嗣於裁定確定後，始發覺被告為累犯者，仍得依上
    開程序以裁定更定其刑；上述事實審法院於可得發覺其為累
    犯之情形，然實際上並未發覺，未依累犯規定論處，其判決
    雖有不適用法則及應於審判期日調查之證據而未予調查之違
    誤，惟其確定判決於被告既無不利，若提起非常上訴，其效
    力不及於被告，並無實質之效用，且非常上訴意旨若未釋明
    已無從依上開程序聲請裁定更定其刑，自不得逕行提起非常
    上訴（最高法院92年度台非字第149 號、91年台抗字第23號
    裁判意旨參照）。
三、經查，受刑人本件施用第二級毒品犯行係於99年2 月9 日12
    時20分許為警採尿往前回溯96小時內之某時所為，此有本院
    99年度竹北簡字第156 號判決書1 份在卷足參；而受刑人前
    於95年間另因竊盜案件，經本院以94年度易字第322 號判決
    判處有期徒刑1 年2 月確定，復於同年間因施用第二級毒品
    案件，經本院以95年度易字第646 號判決判處有期徒刑7 月
    確定，上開2 案件再經本院以96年度聲減字第672 號裁定減
    刑並定應執行有期徒刑10月15日，並於96年10月26日縮刑期
    滿執行完畢等情，有本院94年度易字第322 號、95年度易字
    第646 號判決、96年度聲減字第672 號裁定及臺灣高等法院
    被告前案紀錄表1 份附卷足憑。則受刑人於受上開徒刑之執
    行完畢後5 年內，故意再犯本件施用第二級毒品之有期徒刑
    以上之罪，為累犯等情，經核無誤，爰依首開條文更定其刑
    。
四、又更定其刑之裁定，附隨於原確定判決而存在，原確定判決
    ，除主刑經更定後有變更外，其餘部分並不因之動搖。從刑
    部分既不在更定之列，即毋庸於更定其刑之裁定內重予宣告
    （最高法院69年度第12次刑事庭會議決議參照）。故本院99
    年度竹北簡字第 156號判決主文雖有諭知沒收之從刑，依上
    開決議意旨，從刑部分不在更定之列，本院依法毋庸於本件
    裁定就從刑部分重予宣告，特此敘明。
五、據上論斷，依刑事訴訟法第477條第1項，裁定如主文。
中    華    民    國    99    年    7    月     27    日
                  刑事第一庭  法  官  蔡川富
以上正本證明與原本無異。
如不服本裁定，應於裁定送達後5日內向本院提出抗告狀。
中    華    民    國    99    年    7    月     27    日
                              書記官  朱苑禎

司法院資訊處製作；財團法人民間司法改革基金會備份。
